臺灣高雄地方法院刑事判決　　　　　　　 94年度訴字第964號
公　訴　人　臺灣高雄地方法院檢察署檢察官
被　　　告　乙○○　男　28歲.
指定辯護人　本院公設辯護人　甲○○
上列被告因違反槍砲彈藥刀械管制條例案件，經檢察官提起公訴
（94年度偵字第3160號），本院判決如下：
    主  文
乙○○未經許可，持有其他可發射子彈具有殺傷力之改造手槍，
累犯，處有期徒刑壹年貳月，併科罰金新臺幣伍萬元，罰金如易
服勞役，以新台幣玖佰元即銀元參佰元折算壹日。扣案可發射子
彈具有殺傷力之仿FN廠一九一○型半自動手槍製造之金屬玩具手
槍換裝土造金屬槍管而成之改造手槍壹枝（含彈匣壹個，槍枝管
制編號：0000000000號）沒收。
    事  實
一、乙○○前因違反毒品危害防制條例案件，經本院於民國（下
    同）91年4 月26日以91年度易字第958 號判處有期徒刑5 月
    確定，並於92年3 月17日易科罰金執行完畢。詎乙○○仍不
    知悔改，明知槍砲業經中央主管機關公告列管，未經許可，
    不得非法持有，仍於93年2 月間某日，自年籍不詳綽號「安
    哥」之成年男子處，取得可發射子彈具有殺傷力之仿FN廠
    1910型半自動手槍製造之金屬玩具手槍換裝土造金屬槍管而
    成之改造手槍一把（含彈匣1 個，槍枝管制編號：00000000
    00號）及無法擊發不具殺傷力之土造子彈4 顆後，置放在其
    位於高雄市○○區○○街91巷2 號3 樓房間之住處中，而非
    法持有該可發射子彈具有殺傷力之改造手槍，嗣於93年12月
    15 日15 時許，經警持本院核發之搜索票前往該址搜索後，
    在其房間內當場查獲，並扣得該該造手槍1 支、土造子彈4
    顆。
二、案經高雄市政府警察局三民第一分局移送臺灣高雄地方法院
    檢察署檢察官偵查起訴。
    理  由
一、右揭犯罪事實，迭據被告於警詢、偵查及本院審理中坦承不
    諱，且查：高雄市政府警察局三民第一分局警察持本院93年
    度聲搜字第2261號搜索票，於93年12月15日前往被告位於高
    雄市○○區○○里○○街91巷2 號住處進行搜索，於被告三
    樓房間內搜得本件扣案之手槍1 枝（含彈匣1 個，槍枝管制
    編號：0000000000號）及子彈4 顆等事實，除據證人即搜索
    在場人被告姊姊邱淑清於警詢證述明確外，亦有本院搜索票
    、扣押筆錄、扣押物品目錄表、現場照片2 幀附於警卷可稽
    。而該查獲扣案之手槍1 枝（含彈匣1 個，槍枝管制編號：
    0000000000號），經送內政部警政署刑事警察局鑑定結果，
    認係仿FN廠1910型半自動手槍製造之金屬玩具手槍換裝土造
    金屬槍管而成之改造手槍1 枝，可發射子彈，具有殺傷力，
    扣案之子彈4 顆，則屬由玩具金屬殼彈加裝直徑約8.2 MM土
    造金屬彈頭之改造子彈，無法擊發，認不具殺傷力，有該局
    94年1 月24日刑鑑字第0930255482號槍彈鑑定書1 紙暨照片
    3 幀附於偵查卷可查，是被告未經許可，持有可發射子彈具
    有殺傷力之改造手槍甚明，其犯行洵堪認定。
二、論罪科刑：
  (一)按槍砲彈藥刀械管制條例第11條第4 項原規定：「未經許可
    ，持有同條第1 項所列槍砲者，處1 年以上7 年以下有期徒
    刑，併科新台幣700 萬元以下罰金。」，被告行為後，該條
    文業於94年1 月26日經總統公佈修正刪除，移列於同條例第
    8 條第4 項規定「未經許可，持有同條第1 項所列槍枝者，
    處3 年以上10年以下有期徒刑，併科新台幣700 萬元以下罰
    金。」，經比較新舊法，乃以舊法對於被告較為有利，依刑
    法第2 條第1 項但書規定，自應適用舊法，合先敘明。次按
    槍砲彈藥刀械管制條例第11條第1 項所稱「其他可發射金屬
    或子彈具有殺傷力之各式槍砲」，泛指該條例第4 條第1 項
    第1 款列舉以外，其他可發射金屬或子彈具殺傷力之槍砲而
    言，業經內政部警政署刑事警察局刑鑑字第83697 號函釋
    在案，本件扣案之槍枝，係由玩具手槍改造而成，可發射子
    彈具有殺傷力，已如前述，自屬修正前槍砲彈藥刀械管制條
    例第11條第1 項所稱其他可發射子彈具殺傷力之改造手槍。
  (二)故核被告所為，係犯修正前槍砲彈藥刀械管制條例第11條第
    4 項之未經許可持有其他可發射子彈，具有殺傷力改造手槍
    罪。被告前因違反毒品危害防制條例案件，經本院於91 年4
    月26日以91年度易字第958 號判處有期徒刑5 月確定，並於
    92年3 月17日易科罰金執行完畢，有台灣高等法院被告前案
    紀錄表及台灣高雄地方法院檢察署刑案資料查註紀錄表各乙
    份在卷可查，其於有期徒刑執行完畢後，5 年內再犯本件有
    期徒刑以上之罪，為累犯，應依刑法第47條規定加重其刑。
    爰審酌被告明知改造槍枝屬高度危險之物品，非經主管機關
    許可不得擅自持有，以維社會大眾安全與良善秩序，竟仍無
    故持有具殺傷力之改造手槍，嚴重影響社會治安，然犯後坦
    承犯行，態度良好等一切情狀，量處如主文所示之刑，並就
    併科罰金部分諭知易服勞役之折算標準，以期自新。另扣案
    可發射子彈具有殺傷力之仿FN廠1910型半自動手槍製造之金
    屬玩具手槍換裝土造金屬槍管而成之改造手槍1 枝（含彈匣
    1 個，槍枝管制編號：0000000000號），係屬違禁物，不問
    屬於犯人與否，應依刑法第38條第1 項第1 款規定宣告沒收
    。至扣案之子彈4 顆，鑑定結果乃認不具殺傷力，已如前述
    ，故非屬違禁物，爰不為沒收之諭知，附此敘明。
據上論斷，應依刑事訴訟法第299 條第1 項前段，修正前槍砲彈
藥刀械管制條例第11條第4 項，刑法第2 條第1 項但書、第11
條前段、第47條、第42條第2 項前段、第38條第1 項第1 款，罰
金罰鍰提高標準條例第2 條，現行法規所定貨幣單位折算新台幣
條例第2 條，判決如主文。
本案經檢察官丙○○到庭執行職務。
中     華     民     國    94   年    5   月    27    日
                   刑事第七庭  審判長法  官  孫啟強
                                     法  官  卓立婷
                                     法  官  蔡川富
右正本證明與原本無異。
如不服本判決，應於判決送達之日起10日內，向本院提出上訴狀
。
中     華     民     國    94   年    5   月    27    日
                                     書記官  邱秋珍
附錄法條：
修正前槍砲彈藥刀械管制條例第11條
未經許可，製造、販賣或運輸第4 條第1 項第1 款所稱其他可發
射金屬或子彈具有殺傷力之各式槍砲者，處5 年以上有期徒刑，
併科新臺幣1000萬元以下罰金。
未經許可，轉讓、出租或出借前項所列槍砲者，處3 年以上10年
以下有期徒刑，併科新臺幣700萬元以下罰金。
意圖供自己或他人犯罪之用，而犯前2 項之罪者，處無期徒刑或
7年以上有期徒刑，併科新臺幣1000萬元以下罰金。
未經許可，持有、寄藏或意圖販賣而陳列第1 項所列槍砲者，處
1 年以上7 年以下有期徒刑，併科新臺幣700 萬元以下罰金。
第1項至第3項之未遂犯罰之。
